# 求助陈版上市费用相关问题

提问人：dysonle 时间：2017-09-26 17:14:06
企业原将IPO过程中发生的审计费用、律师费用挂账其他应收款，现企业IPO终止，此部分挂账该如何处理，费用化处理该计入何年度

回答人：chenyiwei
根据《企业会计准则第 37 号——金融工具列报（ 2014 年修订）》第二十三条规定：“终止的未完成权益性交易所发生的交易费用应当计入当期损益”。因此，此处原先挂账的发行费用，应在作出IPO终止决定之日，一次性转入当期管理费用。 如果此前IPO进展顺利，后来在本年度内因为IPO政策变化、本企业业绩出现不可预料的下跌等原因导致IPO终止，则不属于前期差错，可不追溯重述前期报表。

提问人：跨度防护 时间：2017-09-26 23:46:09
IPO过程中的审计费、律师费不能计入管理费用吗？

回答人：chenyiwei
直接计入自然最稳妥，尤其是项目开展早期，前景还有很大不确定性时。